臺灣高雄地方法院刑事判決　　　　　　　　　　　　九十一年度易字第二一八一號
　　公　訴　人　臺灣高雄地方法院檢察署檢察官
　　被　　　告　甲○○
右列被告因違反電子遊戲場管理條例等案件，經檢察官聲請簡易判決處刑（九十一年
度偵字第一二七六六號），本院高雄簡易庭認不宜以簡易判決處刑（九十一年雄簡字
第一０四０號），改依通常程序審理，本院判決如左：
    主  文
甲○○違反未依電子遊戲場管理條例規定，辦理營利事業登記者，不得經營電子遊戲
場之規定，處拘役肆拾日，如易科罰金，以參佰元折算壹日。扣案之電子遊戲機「東
方明珠」、「動物柏青樂」、「金馬」、「東方之珠」、「大舞台」、「金象王」均
各壹台，「王牌對決」、「賽馬」均各貳台，及「迷十三II」、「滿貫大亨」各肆
台（ＩＣ板共貳拾塊），新台幣陸仟玖佰陸拾元，及代幣壹萬零貳佰貳拾陸枚均沒收
。被訴賭博部分無罪。
    事  實
一、甲○○未向主管機關高雄市政府申請電子遊戲場業許可執照，依法不得無照經營
    電子遊戲場業，竟於民國九十一年四月間起，自報上所開在之廣告購得電子遊戲
    機台，而於同年五月一日起，擅自向真實姓名、確實年籍不詳綽號「章仔」之友
    人借用所經營位於高雄縣大寮鄉○○○路三八號之「ＳＥＶＥＮ」撞球館之公眾
    得出入之場所空地處，擺設會產生聲光影像、圖案、動作之娛樂類、益智類電子
    遊戲機電子遊戲機「東方明珠」、「動物柏青樂」、「金馬」、「東方之珠」、
    「大舞台」、「金象王」均各一台，「王牌對決」、「賽馬」均各二台，及「迷
    十三II」、「滿貫大亨」各四台，提供予不特定之客人投入十元硬幣或代幣之
    方式消費把玩，而違規經營電子遊戲場業。嗣於九十一年六月十三日二十時三十
    分許，為警於上址當場查獲，並扣得前開電子遊戲機具共十八台、ＩＣ板二十塊
    ，及所得營業收入六千九百六十元，代幣一萬零二百二十六枚。
二、案經高雄縣警察局林園分局報請台灣高雄地方法院檢察署檢察官偵查後聲請簡易
    判決處刑，經本院高雄簡易庭認不宜逕以簡易判決處刑，改依通常程序審理。
    理  由
壹、有罪部分：
  一、訊據被告甲○○固坦承未經主管機關之許可，ＳＥＶＥＮ４撞球館亦未申請電
      子遊戲場業之許可執照，而在前開時、地擺設員警所查扣之機檯等情不諱，惟
      矢口否認有何違反電子遊戲場業管理條例之犯行，辯稱：伊所擺設之電子遊戲
      機均是要出售的，員警查獲當天是客人在試打機台，客人是準備購買，伊並沒
      有供不特定人打玩營業，機台裡有六千多元，是不知情之客人自行將現金投入
      機台內打玩云云。
  二、經查：
  （一）右揭事實，業據證人即在場打玩前開電子遊戲機台之客人乙○○證述：伊與
        友人丙○○一同前往ＳＥＶＥＮ撞球館玩，伊與丙○○有拿三百元換代幣，
        伊選「東方之珠」打玩，並未表示購買電子遊戲機台等語甚明，及證人亦為
        現場打玩之客人丙○○亦證述：伊當時與友人乙○○換代幣後，伊選「東方
        明珠」打玩等語明確，被告所擺設該處之電子遊戲機具多達九台，被告並承
        稱所有電子遊戲機台均有插電、開機，且有現場臨檢紀錄表載述明確，倘被
        告將上開電子遊戲機擺設於該處之目的係在販售，被告應僅就不同類型之機
        台各提供一台以便客戶選購，實無需就同一種類之電子遊戲機擺設二至四台
        於該地，況機具之使用將導致折舊而會影響所出售之價額，被告將電子遊戲
        機長期插電擺設，顯易加速機台折舊之速度，對其售價自有不良影響，且被
        告對於前開機台內為警查扣現金及代幣部分，先稱：伊提供代幣給買主試打
        機台，以現金十元換代幣一枚；復稱：警察所查獲之代幣，是伊準備送給購
        買機台之買主，另在機台內所查獲之現金，則是客人試打所使用等語；於本
        院調查時，則改稱：需兌換代幣才能打玩，但機台內為警所查扣之現金，則
        是不知情的客人自行投入現金後打玩等語，是被告先後所述相歧，顯有可疑
        ，且既然被告擺設電子遊戲機之目的係在販售，則可直接服務欲購買之客人
        ，免費提供代幣供客人嘗試，然代幣卻需客人以現金兌換，亦與常情相違。
        又證人乙○○、丙○○均已陳明並無購買機台之意，僅係要打玩，被告竟會
        無償提供予客人乙○○及丙○○二人任意打玩，被告卻需自行負擔電力，及
        維修所擺設電玩之費用！亦與常情不符，雖證人乙○○及丙○○於本院審理
        時在庭均陳稱：係將三百元押給被告，待打完後，被告就會將三百元退還等
        語，然查，被告於警詢時已陳稱以現金十元兌換一枚代幣，是證人乙○○及
        丙○○所述顯與被告所陳相異，是證人此部分所述尚難遽為有利於被告之認
        定，附此說明。
  （二）再參以當場查獲之電子遊戲機具內之現金為六千九百六十元之價值非屬輕微
        ，及代幣一萬零二百二十六枚之數量甚鉅，顯非僅以供客人試打，是被告辯
        僅係陳列販售供客人試打，不足採信。此外，復有扣押物品目錄表二紙、保
        管條一紙，及現場所陳列電子遊戲機台相片十六幀在卷可資佐證。
  （三）綜前，被告所便顯係臨訟卸責之詞，不足採信，本件事證明確，被告此部分
        之犯行洵堪認定。
  三、按電子遊戲場業管理條例第十一條第一項規定，電子遊戲場業於申請營利事業
      登記時，除應依相關法令辦理外，應向直轄巿、縣（巿）主管機關申請核發營
      利事業登記證及營業級別證，並辦理下列事項之登記：營業級別、機具類別、
      營業場所管理人、營業場所之地址。故設置以電腦方式操縱，產生或顯示聲光
      影像、圖案、動作之電子遊戲機，供不特定人為益智或娛樂類遊戲之營利事業
      （同條例第三條、第四條參照），應依前開規定辦理營利事業登記，未依該條
      例辦理營利事業登記者，依同條例第十五條之規定，即不得經營電子場業。是
      核被告甲○○所為，係違反電子遊戲場業管理條例第十五條之未經辦理營利事
      業登記而擅自經營電子遊戲場業之規定，應依同法第二十二條之規定論處。被
      告未經許可於同址經營電子遊戲場之行為，係基於同一之經營電子遊戲場為業
      務之犯意，而反覆所為之行為，乃實質上一罪，應僅論以一罪。爰審酌被告之
      素行良好，有台灣高等法院被告全國前案紀錄表一份在卷可憑，犯罪之動機、
      目的、手段、經營之期間尚短、設置達十八台電子遊戲機台供不特定客人打玩
      之行為，所獲得之利益，影響社會治安寧、公共安全，及國民身心健康，被告
      犯後雖否認犯行，惟犯後在庭態度尚認良好等一切情狀，量處如主文所示之刑
      ，並諭知易科罰金之折算標準。
  四、又查扣之電子遊戲機「東方明珠」、「動物柏青樂」、「金馬」、「東方之珠
      」、「大舞台」、「金象王」均各一台，「王牌對決」、「賽馬」均各二台，
      及「迷十三II」、「滿貫大亨」各四台（ＩＣ板共十八塊），及代幣一萬零
      二百二十六枚，均為被告所有並均供犯罪所用之物，業據被告自承不諱，爰依
      刑法第三十八條第一項第二款之規定宣告沒收；又被告因經營電子遊戲機台供
      不特定客人打玩之營業收入共六千九百六十元，為其犯罪所得之物，爰依刑法
      第三十八條第一項第三款之規定宣告沒收。
貳、無罪部分：
  一、公訴意旨另以：被告甲○○基於概括犯意，基於概括犯意，自九十一年五月一
      日起，在高雄縣大寮鄉○○○路三十八號之「ＳＥＶＥＮ」撞球館之公眾得出
      入之場所，設置電動賭博機具經營電子遊戲場業務，並連續與不特定之人賭博
      財物，嗣於九十一年六月十三日二十時三十分許，為警臨檢而查獲，並扣得可
      退幣之賭博性電動賭博機具王牌對決等機台共十六台，因認被告涉犯刑法第二
      百六十六條第一項前段之賭博罪。
  二、按犯罪事實，應依證據認定之，無證據不得推定其犯罪事實。又不能證明被告
      犯罪者，應諭知無罪之判決，刑事訴訟法第一百五十四條、第三百零一條第一
      項分別定有明文。又按犯罪事實之認定，應憑證據，如未能發現相當證據，或
      證據不足以證明，自不能以推測或擬制之方法，以為裁判基礎。而認定不利於
      被告之事實，須依積極證據，茍積極證據不足為不利於被告事實之認定時，即
      應為有利於被告之認定，更不必有何有利之證據，有最高法院四十年臺上字第
      八十六號、三十年上字第八一六號判例可資參照。
  三、本件公訴人認被告涉犯賭博罪無非係以被告之自白及扣得可退幣之賭博性電動
      賭博機具及賭資等物，為認定被告犯賭博罪之論據。訊據被告堅決否認有何賭
      博犯行，辯稱：伊將機台放置於前開店內，如客人欲購買機台，則需提供予客
      人「試台」等語。
  四、經查，本件所查獲之客人丙○○及乙○○二人進係打玩電子遊戲機台，並無任
      何賭博行為，業據證人丙○○及乙○○證述明確，復有高雄縣警察局林園分局
      第一所（組）現場檢察紀錄表一紙在卷可憑，即現場並未當場查獲任何洗分兌
      換現金之賭博情事，復據證人即臨檢員警黃賢裕在庭證稱：在機台裡所查扣除
      代幣外，亦有現金十元硬幣等語，並按電子遊戲機依據畫面之操作結果，娛樂
      類者：其操作結果具有射倖性，且所得之分數得作為兌換獎品之憑證或作為轉
      押注使用者屬之，電子遊戲機分類標準第三條第三款第三目定有明文，是尚難
      僅憑被告所擺設之電子遊戲機台具有退幣孔，即遽認被告有從事賭博行為，此
      外，復查無其他積極證據足證被告有洗分兌換現金予打玩機台者之事實，則此
      部分犯罪事實無從證明，核諸前開說明，就被告涉犯賭博罪部分，應為無罪之
      諭知。
上論斷，應依刑事訴訟法第四百五十二條、第二百九十九條第一項前段、第三百零一
條第一項，電子遊戲場業管理條例第二十二條，刑法第十一條前段、第四十一條第一
項、第三十八條第一項第二款、第三款，罰金罰鍰提高標準條例第二條，判決如主文
。
中      華      民      國    九十一    年      九      月      六      日
                        臺灣高雄地方法院刑事第四庭
                            法    官   程克琳
右正本證明與原本無異。
如不服本判決，應於判決送達後十日內，向本院提出上訴狀。
                            書 記 官    梁瑜玲
中      華      民      國    九十一    年      九      月      六      日
【附錄本案論罪科刑法條】
電子遊戲場業管理條例第十五條：
未依本條例規定辦理營利事業，不得經營電子遊戲場業。
電子遊戲場業管理條例第二十二條：
違反第十五條規定者，處行為人一年以下有期徒刑、拘役或科或併科新台幣五十萬元
以下罰金。
